臺灣桃園地方法院刑事判決　　　　　　　　　　　　九十三年度易字第五一六號
　　公　訴　人　臺灣桃園地方法院檢察署檢察官
　　被　　　告　乙○○
右列被告因侵占案件，經檢察官提起公訴（九十二年度偵緝字第一Ｏ二三號），被告
為有罪之陳述，本院裁定由受命法官獨任進行簡式審判，茲判決如左︰
    主  文
乙○○意圖為自己不法之所有，而侵占自己持有他人之物，累犯，處有期徒刑柒月。
    事  實
一、乙○○曾於民國八十六年間因詐欺案件，經本院於八十六年十二月三十日，以八
    十六年易字第五Ｏ九九號判處有期徒刑四月、七月，應執行有期徒刑十月，於八
    十七年二月九日確定；又於八十六年間因偽造文書案件，經台灣新竹地方法院於
    八十七年二月十六日，以八十六年易字第二Ｏ七四號判處有期徒刑三月，於八十
    七年三月三日確定；上開有期徒刑經定其應執行之刑為有期徒刑一年一月；另於
    八十七年間因竊盜案件，經台灣新竹地方法院於八十八年一月八日，以八十七年
    易字第一四三四號判處有期徒刑八月，於八十八年二月五日確定。前開有期徒刑
    一年一月、八月之刑，接續執行，執行中經假釋，於八十九年一月二十五日縮短
    刑期假釋期滿，未經撤銷假釋，未執行之刑以執行論而執行完畢。乙○○與甲○
    ○係朋友關係，九十年十月二十二日某時，乙○○前往桃園縣新屋鄉埔頂村五鄰
    水雕十九之一號甲○○住處，與甲○○泡茶聊天，期間因乙○○之岳父母自國外
    回國，需乙○○至機場接機，乙○○遂於當日十三時十五分許，在上址，向甲○
    ○借得甲○○所有車號牌號碼：ＵＫ－一七ＯＯ號自小客車（含自小客車車牌一
    面）而持有之，雙方並約定乙○○接機完成後，應立即將上開自小客車反還甲○
    ○，詎乙○○當日接機後，不但未依約立即反還上開自小客車及該車車牌，竟因
    缺錢花用，意圖為自己不法之所有，基於侵占他人財物之犯意，於翌日即同年月
    二十三日十七時四十分前同日某時，易持有為所有之意思，將上開車輛及牌照予
    以侵占入己，並於同日十七時四十分許，將上開自小客車駛至黃光道所開設位於
    基隆市○○路一九三之四號之協明汽車商行，將上開自小客車及車牌，以新台幣
    （下同）七萬五千元之代價，出售於不知情之黃光道，黃光道旋即於同年月二十
    四日將該車出售並過戶予謝麗卿。嗣甲○○發現乙○○未遵時歸還上開自小客車
    ，於九十年十月二十八日，向埔頂派出所報案，經警查詢後發覺上開自小客車業
    於上開時間過戶謝麗卿，而查知上情。
二、案經甲○○訴由桃園縣警察局楊梅分局報請臺灣桃園地方法院檢察署檢察官偵查
    起訴。
    理    由
一、右揭犯罪事實，業據被告乙○○於偵查及本院審理時供承不諱，核與甲○○警詢
    、偵查及本院準備程序中之指訴，及證人黃光道警詢、偵查證述相符，且有車籍
    作業系統─查詢認可資料、車籍資料作業─車主變更畫面、汽車買賣合約書、汽
    車過戶登記書、汽車專用完稅照、汽車使用牌照稅繳款書、汽車過戶申請登記書
    、汽車各項異動登記書各一份在卷可資佐證。事證明確，被告之犯行，洵堪認定
    。
二、核被告乙○○所為，係犯刑法第三百三十五條第一項之侵占罪。查被告曾於八十
    六年間因詐欺案件，經本院於八十六年十二月三十日，以八十六年易字第五Ｏ九
    九號判處有期徒刑四月、七月，應執行有期徒刑十月，於八十七年二月九日確定
    ；又於八十六年間因偽造文書案件，經台灣新竹地方法院於八十七年二月十六日
    ，以八十六年易字第二Ｏ七四號判處有期徒刑三月，於八十七年三月三日確定；
    上開有期徒刑經定其應執行之刑為有期徒刑一年一月；另於八十七年間因竊盜案
    件，經台灣新竹地方法院於八十八年一月八日，以八十七年易字第一四三四號判
    處有期徒刑八月，於八十八年二月五日確定。前開有期徒刑一年一月、八月之刑
    ，接續執行，執行中經假釋，於八十九年一月二十五日縮短刑期假釋期滿，未經
    撤銷假釋，未執行之刑以執行論而執行完畢。有臺灣桃園地方法院檢察署刑案資
    料查註紀錄表及臺灣高等法院被告全國前案紀錄表在卷可考，其受有期徒刑執行
    完畢五年之內，再犯本件有期徒刑以上之罪，為累犯，應依刑法第四十七條之規
    定，加重其刑。爰審酌被告侵占之物為小客車與車牌一面，該小客車為裕隆公司
    一九九四年份出廠，於被告九十年十月二十二日借用時已為出廠約六年之舊車，
    價值非高，惟被告已將該車處分得贓七萬五千元，至今未賠償被害人之損失，且
    被告有如事實欄所載多次財產犯罪前科，及被告為前開自白，犯後態度尚佳等一
    切情狀，量處如主文所示之刑，以示懲儆。
三、被告於準備程序中，就被訴事實為有罪之陳述，是本件合於刑事訴訟法第二百七
    十三條之一第一項之要件，經本院裁定進行簡式審判程序，併於敘明。
據上論斷，應依刑事訴訟法第二百七十三條之一第一項、第二百九十九條第一項前段
，刑法第三百三十五條第一項、第四十七條，罰金罰鍰提高標準條例第一條前段，判
決如主文。
本案經檢察官洪景明到庭執行職務。
中      華     民     國 九十三     年     六     月     三十      日
                                      臺灣桃園地方法院刑事第三庭
                                              法  官  尹  良
右正本證明與原本無異。
如不服本判決，應於判決送達後十日內向本院提出上訴狀( 應附繕本 )，上訴於
臺灣高等法院。
                                              書記官  廖宜政
中      華     民     國     九十三     年     六     月     三十      日
附錄論罪科刑依據之法條：
刑法第三百三十五條第一項
(普通侵占罪)
意圖為自己或第三人不法之所有，而侵占自己持有他人之物者，處五年以
下有期徒刑、拘役或科或併科一千元以下罰金。
